【裁判字號】    99,易,539
【裁判日期】    990805
【裁判案由】    竊盜
【裁判全文】
臺灣彰化地方法院刑事判決              99年度易字第539號
公  訴  人  臺灣彰化地方法院檢察署檢察官
被      告  乙○○
上列被告因竊盜案件，經檢察官提起公訴（99年度偵字第3893號
），本院判決如下：
    主  文
乙○○犯如附表一所示之罪，各處如附表一所示之刑，應執行有
期徒刑壹年拾月，緩刑肆年，緩刑期內付保護管束，並應向指定
之政府機關、政府機構、行政法人、社區，或其他符合公益目的
之機構或團體，提供壹佰陸拾小時之義務勞務，及應依附表二所
載方式履行賠償義務。
    犯罪事實
一、乙○○意圖為自己不法之所有，於附表一所示之時間，由其
    位於彰化縣彰化市○○路○ 段348 巷27之6 號住處2 樓之窗
    戶爬出，以手抓住冷氣機平臺，撐住身體之方式，跨越到毗
    連接彰化縣彰化市○○路○ 段348 巷27之8 號甲○○住處2
    樓之窗戶，利用甲○○住處2 樓之窗戶未上鎖之際，打開窗
    戶進入甲○○之住所，再徒手竊取如附表一所示之財物。甲
    ○○發現失竊後，懷疑是乙○○所為，透過乙○○父母向乙
    ○○查證屬實，乃向警方報案而追回部分贓物。
二、案經彰化縣警察局彰化分局報請臺灣彰化地方法院檢察署檢
    察官偵查起訴。
    理  由
一、證據能力部分：
(一)、證人即被害人甲○○、證人即被告友人鄭鉅鋒，及證人即天
    盛銀樓老闆蘇春夫於警詢時之證述，雖屬被告以外之人於審
    判外之言詞陳述，為傳聞證據，然經本院於審理時當庭直接
    提示而為合法之調查，被告均未於言詞辯論終結前聲明異議
    ，本院復審酌該等言詞陳述係由證人出於自由意思而陳述，
    並無非法取證之情況，依刑事訴訟法第159 條之5 之規定，
    認上開證人於警詢時之證述，應得採為認定本件犯罪事實所
    憑之證據。
(二)、證人甲○○、鄭鉅鋒、蘇春夫於偵查中向檢察官所為證述，
    雖係被告以外之人於審判外之言詞陳述，為傳聞證據，然其
    等於偵查中向檢察官所為證述，既經具結，且本院審酌該等
    言詞陳述係由證人出於自由意思而陳述，又無其他證據足認
    該等陳述有何顯不可信之情事等一切情況，依刑事訴訟法第
    159 條之1 第2 項規定，認上開證人於偵訊中之證述，自得
    採為認定本件犯罪事實所憑之證據。
(三)、其餘非供述證據部分，均為警方合法採證附卷之資料，檢察
    官及被告對於證據能力均無意見，自得引為本案證據。
二、犯罪事實之認定：
    上開犯罪事實，業據被告乙○○於警詢、偵訊及本院審理時
    坦承不諱，核與被害人甲○○、證人鄭鉅鋒及蘇春夫於警詢
    、偵訊時所指述之情節相符，並有現場採證照片3 張、贓物
    認領保管單及銀樓金飾買入登記簿各1 紙附卷可佐，足認被
    告之自白與事實相符。綜上，本件事證明確，被告犯行堪以
    認定。
三、按刑法第321 條第1 項第2 款之「門扇」專指門戶而言，而
    所謂「其他安全設備」，指門扇牆垣以外，依通常觀念足認
    防盜之一切設備而言，如門鎖、窗戶等（最高法院45年臺上
    字第1443號、55年臺上字第547 號判例意旨可資參照）。準
    此，非屬分隔住宅或建築物內外之間之出入口大門，而依通
    常觀念足認防盜之一切設備，諸如電網、門鎖以及窗戶等，
    均屬「其他安全設備」；又該條款所謂「毀」係指毀壞，稱
    「越」則指踰越或超越，祇要毀壞、踰越或超越安全設備之
    行為使該安全設備喪失防閑作用，即該當於前揭規定之要件
    ，而窗戶具防閑之作用，是屬安全設備無疑。查本案被告犯
    如附表一所示各罪，係以踰越窗戶侵入之方式竊取被害人財
    物，核其所為，係犯刑法第321 條第1 項第2 款之踰越安全
    設備竊盜罪。被告所犯如附表一所示之各罪，犯意各別，行
    為互殊，應分論併罰。爰審酌被告年紀尚輕，不思以正當方
    式謀生，欠缺法紀觀念，多次竊取他人財物，自不容輕縱，
    惟念其犯後坦承犯行，且所竊財物及變賣所得部分業已歸還
    被害人，並已與被害人達成和解，被害人於本院審理時亦當
    庭表示願意原諒被告，此有彰化縣彰化市調解委員會調解書
    、本院審判筆錄在卷可核（參見偵查卷第34頁、本院卷第13
    頁），復衡酌其智識程度及被害人所受損失等一切情狀，分
    別量處如主文所示之刑，並定其應執行之刑，以示儆懲。
四、末查被告前未曾因故意犯罪受有期徒刑以上刑之宣告，有臺
    灣彰化地方法院檢察署刑案資料查註紀錄表及臺灣高等法院
    被告前案紀錄表各一份在卷可考，雖因一時失慮，致罹刑典
    ，然其已與被害人家屬調解成立（參見卷附彰化縣彰化市調
    解委員會99年度民刑調字第381 號調解書），並負起損害賠
    償責任，經此偵審程序與論罪科刑之教訓後，當知所警惕，
    而無再犯之虞，且如入監執行，後續分期給付之損害賠償，
    恐無法繼續履行，是本院認所宣告之刑，以暫不執行為適當
    ，併宣告緩刑4 年，以啟自新；另為能督促被告確實履行調
    解內容，認有依照刑法第74條第2 項第3 款規定，命被告依
    附表二所示方式履行賠償義務之必要，爰併為此附負擔之宣
    告（被告如有違反所定負擔未履行賠償，且情節重大者，依
    刑法第75條之1 第1 項第4 款規定，得撤銷緩刑宣告，執行
    宣告刑），又本院斟酌被告於本案之犯罪情節，認有命其提
    供義務勞務以培養正確之法治觀念，並藉由服務社群體認維
    護他人財產法益之重要性，爰依刑法第74條第2 項第5 款之
    規定，命被告向檢察官指定之政府機關、政府機構、行政法
    人、社區或其他符合公益目的之機構或團體，提供160 小時
    之義務勞務，暨依刑法第93條第1 項第2 款規定，諭知緩刑
    期內付保護管束。
據上論斷，應依刑事訴訟法第299條第1項前段，刑法第321條第1
項第2 款、第51條第5 款，第74條第1 項第1 款、第2 項第3 、
5款 、第93條第1 項第2款，判決如主文。
本案經檢察官賴志盛到庭執行職務。
中    華    民    國    99    年    8     月    5     日
                  刑事第七庭      法  官  黃玉齡
以上正本證明與原本無異。
如不服本判決，應於收受判決後10日內向本院提出上訴書狀，並
應敘述具體理由；其未敘述上訴理由者，應於上訴期間屆滿後20
日內向本院補提理由書（均須按他造當事人之人數附繕本「切勿
逕送上級法院」）。
告訴人或被害人對於判決如有不服具備理由請求檢察官上訴者，
其上訴期間之計算係以檢察官收受判決正本之日期為準。
中    華    民    國    99    年    8    月    5      日
                                  書記官  黃鏽金
附錄論罪科刑法條：
中華民國刑法第321條
犯竊盜罪而有左列情形之一者，處 6 月以上、 5 年以下有期徒
刑：
一、於夜間侵入住宅或有人居住之建築物、船艦或隱匿其內而犯
    之者。
二、毀越門扇、牆垣或其他安全設備而犯之者。
三、攜帶兇器而犯之者。
四、結夥三人以上而犯之者。
五、乘火災、水災或其他災害之際而犯之者。
六、在車站或埠頭而犯之者。
前項之未遂犯罰之。
【附表一】
┌──┬─────┬──────┬───┬───────┬────────┬────────┬─────────┐
│編號│ 犯罪時間 │    地點    │被害人│ 竊得之財物   │  贓物處理方式  │     所犯法條   │    宣告刑        │
├──┼─────┼──────┼───┼───────┼────────┼────────┼─────────┤
│ 1  │99年2月   │彰化縣彰化市│甲○○│約新臺幣（下同│花用殆盡。      │刑法第321條第1項│乙○○犯踰越安全設│
│    │初某日上  │彰南路2段348│      │）800元之硬幣 │                │第2款（踰越安全 │備竊盜罪，處有期徒│
│    │午        │巷27之8號   │      │              │                │設備竊盜罪）    │刑陸月。          │
├──┼─────┼──────┼───┼───────┼────────┼────────┼─────────┤
│ 2  │99年2月   │彰化縣彰化市│甲○○│硬幣        │現金花用殆盡。│刑法第321條第1項│乙○○犯踰越安全設│
│    │中旬某日  │彰南路2段348│      │行動電話手機│行動電話手機不│第2款（踰越安全 │備竊盜罪，處有期徒│
│    │          │巷27之8號   │      │              │慎損壞。        │設備竊盜罪）    │刑陸月。          │
├──┼─────┼──────┼───┼───────┼────────┼────────┼─────────┤
│ 3  │99年3月1  │彰化縣彰化市│甲○○│硬幣        │現金花用殆盡。│刑法第321條第1項│乙○○犯踰越安全設│
│    │日上午11  │彰南路2段348│      │新臺幣舊鈔約│同日前往臺灣銀│第2款（踰越安全 │備竊盜罪，處有期徒│
│    │時許      │巷27之8號   │      │  7,000元     │行將新臺幣舊鈔兌│設備竊盜罪）    │刑柒月。          │
│    │          │            │      │              │換為現行之新臺幣│                │                  │
│    │          │            │      │              │後，花用殆盡。  │                │                  │
├──┼─────┼──────┼───┼───────┼────────┼────────┼─────────┤
│ 4  │99年3月   │彰化縣彰化市│甲○○│1條綠色項鍊 │綠色項鍊1條經被 │刑法第321條第1項│乙○○犯踰越安全設│                        │
│    │10日（起訴│彰南路2段348│      │1只鑽石戒指 │害人領回，其餘均│第2款（踰越安全 │備竊盜罪，處有期徒│                        │
│    │書誤載為15│巷27之8號   │      │1台相機     │丟棄。          │設備竊盜罪）    │刑捌月。          │
│    │日）下午3 │            │      │              │                │                │                  │
│    │時許      │            │      │              │                │                │                  │
├──┼─────┼──────┼───┼───────┼────────┼────────┼─────────┤
│ 5  │99年3月   │彰化縣彰化市│甲○○│2條黃金項鍊 │與不知情之友人鄭│刑法第321條第1項│乙○○犯踰越安全設│
│    │12日下午  │彰南路2段348│      │1只黃金戒指 │鉅鋒，一同前往位│第2款（踰越安全 │備竊盜罪，處有期徒│
│    │2時許     │巷27之8號   │      │              │於彰化縣彰化市中│設備竊盜罪）    │刑玖月。          │
│    │          │            │      │              │正路1段219號之天│                │                  │
│    │          │            │      │              │盛銀樓，將左列財│                │                  │
│    │          │            │      │              │物出賣給不情之蘇│                │                  │
│    │          │            │      │              │春夫，所得72,970│                │                  │
│    │          │            │      │              │元，自行花用殆盡│                │                  │
│    │          │            │      │              │。              │                │                  │
├──┼─────┼──────┼───┼───────┼────────┼────────┼─────────┤
│ 6  │99年3月   │彰化縣彰化市│甲○○│35,000元    │現金花用殆盡。│刑法第321條第1項│乙○○犯踰越安全設│
│    │15日下午  │彰南路2段348│      │翻譯機      │翻譯機已經損壞│第2款（踰越安全 │備竊盜罪，處有期徒│
│    │2時許     │巷27之8號   │      │              │。彰化縣彰化市  │設備竊盜罪）    │刑捌月。          │
│    │          │            │      │              │  彰南路2段348  │                │                  │
│    │          │            │      │              │  巷27之8號     │                │                  │
└──┴─────┴──────┴───┴───────┴────────┴────────┴─────────┘
【附表二】被告乙○○賠償被害人甲○○之匯款方式
(一)、匯款帳戶：
    戶名：張寬明（即被害人甲○○之夫）
    帳號：台北北門郵局（000-000-0000000）。
(二)、匯款總金額：新臺幣（下同）149,000元
(三)、匯款方式：
    民國99年8 月25日前應匯入2 萬元。
    民國99年9 月起至清償日止，按月於每月12日前至少匯入
      2 萬元（最後一期依所餘金額計算）。

司法院資訊處製作；財團法人民間司法改革基金會備份。
